【裁判字號】    97,簡上,161
【裁判日期】    970826
【裁判案由】    違反毒品危害防制條例
【裁判全文】
臺灣彰化地方法院刑事判決             97年度簡上字第161號
上  訴  人
即  被  告  甲○○
上列上訴人因違反毒品危害防制條例案件，不服本院彰化簡易庭
九十七年度彰簡字第四九二號中華民國九十七年四月二十三日第
一審簡易判決（原檢察官聲請簡易判決處刑案號：九十七年度毒
偵字第一三九四號），提起上訴，本院管轄之第二審合議庭判決
如下：
    主      文
原判決撤銷。
甲○○施用第二級毒品，處有期徒刑參月，如易科罰金，以新臺
幣壹仟元折算壹日。
    犯罪事實
一、甲○○曾於民國九十五年間，因施用毒品案件，經本院裁定
    送觀察、勒戒後，認無繼續施用毒品之傾向，於九十五年六
    月七日執行完畢釋放，並經臺灣彰化地方法院檢察署檢察官
    於九十五年六月十二日，以九十五年度毒偵字第一六七０號
    為不起訴處分確定。詎其猶不知戒除毒癮，於觀察、勒戒執
    行完畢釋放後五年內，其復基於施用第二級毒品甲基安非他
    命之犯意，於九十七年二月十二日晚上七時許，在其彰化縣
    彰化市○○街八之三號居所，以將第二級毒品甲基安非他命
    置於鋁箔紙上，以火燒灼，而吸食所生白色煙霧之方式，施
    用第二級毒品甲基安非他命一次。嗣甲○○於其上開施用甲
    基安非他命犯罪未為有偵查權限之機關或公務員發覺前，即
    主動於九十七年二月十五日晚上十一時五十分向彰化縣警察
    局彰化分局大竹派出所員警自首前開犯行，而接受裁判，且
    經警採集其尿液送驗後，結果呈安非他命及甲基安非他命陽
    性反應，而悉上情。
二、案經彰化縣警察局彰化分局報請臺灣彰化地方法院檢察署檢
    察官偵查後聲請簡易判決。
    理  由
一、按被告經合法傳喚，無正當之理由不到庭者，得不待其陳述
    ，逕行判決，刑事訴訟法第三百七十一條定有明文。上訴人
    即被告甲○○（以下簡稱被告）經本院合法傳喚，無正當之
    理由不到庭，有本院送達證書在卷可稽，本院不待其陳述，
    逕行判決，核先敘明。
二、被告於本院審理時雖未到庭，惟其於警詢時對於上開事實坦
    承不諱，且其於九十七年二月十五日前往大竹派出所自首時
    為警採集之尿液，經送驗結果，確呈安非他命及甲基安非他
    命陽性反應，有彰化縣警察局彰化分局委託檢驗尿液代號與
    真實姓名對照認證單及詮昕科技股份有限公司出具之濫用藥
    物尿液檢驗報告各一紙在卷可稽，足徵被告之任意性自白與
    事實相符，堪予採信。又被告曾於九十五年間，因施用毒品
    案件，經本院裁定送觀察、勒戒後，認無繼續施用毒品之傾
    向，於九十五年六月七日執行完畢釋放，並經臺灣彰化地方
    法院檢察署檢察官於九十五年六月十二日，以九十五年度毒
    偵字第一六七０號為不起訴處分確定等情，有臺灣高等法院
    被告前案紀錄表、臺灣彰化地方法院檢察署刑案資料查註紀
    錄表各一份在卷可參，本案事證明確，被告於觀察、勒戒執
    行完畢釋放後，五年內再犯本件施用第二級毒品之犯行，洵
    堪認定，應予依法論科。
三、按甲基安非他命係毒品危害防制條例所定之第二級毒品，不
    得非法施用。核被告所為，係犯毒品危害防制條例第十條第
    二項之施用第二級毒品罪。被告為供施用甲基安非他命，而
    持有毒品甲基安非他命之低度行為，應為施用之高度行為所
    吸收，不另論罪。本件被告於未被有偵查犯罪職權之機關或
    公務員發覺前，即主動向員警陳明該犯罪事實，自首而接受
    裁判，有被告之警詢筆錄可按，核與自首之要件相當，併依
    刑法第六十二條前段規定減輕其刑。原判決以被告施用第二
    級毒品甲基安非他命事證明確，論以被告施用第二級毒品罪
    ，固非無見，惟原審未認定被告有自首之情事，尚有未洽，
    上訴意旨亦指摘及此，自屬無可維持，應由本院將原判決撤
    銷改判。爰審酌被告曾因施用毒品經送觀察、勒戒，而仍未
    知警惕又再犯本案之罪，足見其雖經觀察、勒戒之治療程序
    ，仍未能徹底袪除施用毒品遠離毒害，顯未能善體國家設置
    觀察、勒戒機構，協助毒品施用者戒除毒害之良法美意，惟
    念及施用毒品本質上係戕害自身健康之行為，尚未嚴重破壞
    社會秩序或侵害他人權益，及其施用毒品之犯罪動機、目的
    、所生危害及犯罪後之態度等一切情狀，量處如主文第二項
    所示之刑，並諭知易科罰金之折算標準。
據上論斷，應依刑事訴訟法第四百五十五條之一第一項、第三項
、第三百六十九條第一項前段、第三百六十四條、第三百七十一
條、第二百九十九條第一項前段，毒品危害防制條例第十條第二
項，刑法第十一條前段、第四十一條第一項前段、第六十二條前
段，判決如主文。
本案經檢察官張聖傳到庭執行職務。
中    華    民    國    97    年    8     月    26    日
                          臺灣彰化地方法院刑事第二庭
                              審判長法官 石馨文
                              法      官 黃齡玉
                              法      官 尚安雅
以上正本證明與原本無異。
本判決不得上訴。
中    華    民    國    97    年    8     月    27    日
                              書  記  官 洪年慶
附錄本案論罪科刑法條全文：
毒品危害防制條例第10條
施用第一級毒品者，處 6 月以上 5 年以下有期徒刑。
施用第二級毒品者，處 3 年以下有期徒刑。


司法院資訊處製作；財團法人民間司法改革基金會備份。
